臺灣基隆地方法院民事裁定  
111年度法字第8號
聲  請  人  黃文良  


上列聲請人聲請變更財團法人新北市私立宏益玻璃慈善基金會捐
助章程，本院裁定如下：
　　主　文
聲請駁回。
聲請程序費用新臺幣壹仟元由聲請人負擔。
　　理　由
一、聲請意旨大致如下：聲請人為財團法人新北市私立宏益玻璃
    慈善基金會（下稱系爭財團法人）董事長，系爭財團法人前
    經新北市政府以民國101年11月27日北府社助字第101293755
    2號函許可設立，並經本院發給107證他字第61號法人登記證
    書登記，經第3屆第7次董事會會議於110年10月25日決議修
    改捐助章程共12條，依民法第62條規定請求裁定准予補充變
    更，並提出法人登記證書、第3屆第7次董事會議紀錄、原捐
    助章程、擬修正之捐助章程、修正捐助章程對照表、新北市
    政府社會局111年3月14日新北社助字第1110456941號函、11
    1年3月30日新北社助字第1110573345號函等件為證。　
二、非訟事件法並無類似民法第253條及第400條第1項之規定，
    亦無得準用之規定，是非訟事件，尚不發生所謂一事不再理
    之問題。倘非訟事件經裁定確定後，其裁定內容不能實現，
    當事人自仍得聲請更行裁定。反之，非訟事件經裁定確定後
    ，苟無內容不能實現情事，當無聲請更行裁定之必要；若當
    事人再行聲請裁定，自屬欠缺權利保護之要件，而應予以駁
    回（最高法院90年度台抗字第666號裁判意旨參照）。經查
    ：
　㈠聲請人前於110年12月15日主張系爭財團法人經第3屆第7次董
    事會會議於110年10月25日決議修改捐助章程共12條，聲請
    本院裁定准予變更，經本院於111年1月24日以110年度法字
    第16號裁定系爭財團法人捐助章程准予變更如修正後條文欄
    第7條、第9條、第11條、第14條、第16條、第17條所示，另
    外第8條後段及第15條內容不明確，尚待補充，第1條、第10
    條、第20條、第24條均與財團法人組織是否完全、重要管理
    方法是否具備、維持財團之目的或保存其財產等等無涉，均
    屬無庸法院裁定許可之事項，而駁回其餘聲請，已經本院職
    權核閱110年度法字第16號聲請卷宗調查核對，聲請人於本
    件提出同一原因事實及理由，聲請變更系爭財團法人第3屆
    第7次董事會會議於110年10月25日決議修改之捐助章程，顯
    然欠缺權利保護必要，應予駁回。
  ㈡至於聲請人於本件聲請變更系爭財團法人第3屆第7次董事會
    會議於110年10月25日決議修改之捐助章程第8條、第15條內
    容，雖與本院110年度法字第16號裁定附件修正後條文不同
    ，但是聲請人於本件仍係提出本院110年度法字第16號事件
    之110年10月25日第3屆第7次董事會會議紀錄，沒有再次召
    開董事會議，並經過3分之2以上董事親自出席，及董事總額
    3分之2同意，不符合原捐助章程第14條第1項規定，聲請人
    聲請變更系爭財團法人捐助章程，於法不合，應予駁回。
三、依非訟事件法第21條第1項前段、第24條第1項，裁定如主文
    。　　
中　　華　　民　　國　　111 　年　　4 　　月　　29　　日
                  民事庭法　官　陳湘琳
以上正本係照原本作成。
如對本裁定抗告須於送達後10日內向本院提出抗告狀，並繳納抗
告費新臺幣1,000元。
中　　華　　民　　國　　111 　年　　4 　　月　　29　　日
                        書記官　陳柏宏